臺灣高等法院刑事判決
                                   110年度上訴字第3513號
上  訴  人  臺灣桃園地方檢察署檢察官
上  訴  人  
即  被  告  高興漳


選任辯護人  范瑋峻律師
上列上訴人等因被告違反毒品危害防制條例等案件，不服臺灣桃
園地方法院110年度訴字第398號，中華民國110年9月13日第一審
判決（起訴案號：臺灣桃園地方檢察署109年度偵字第24760號）
，提起上訴，本院判決如下：
    主  文
原判決撤銷。
高興漳犯如附表一所示之罪，各處如附表一主文欄所示之刑。應
執行有期徒刑貳年，併科罰金新臺幣拾陸萬元，罰金如易服勞役
，以新臺幣壹仟元折算壹日。緩刑伍年，緩刑期間付保護管束，
並應於緩刑期內向指定之政府機關、政府機構、行政法人、社區
或其他符合公益目的之機構或團體，提供壹佰貳拾小時之義務勞
務。扣案如附表三編號2所示之物沒收銷燬之；扣案如附表二編
號1、附表三編號1、3、附表四、附表五所示之物，均沒收。
    犯罪事實
一、高興漳明知大麻係毒品危害防制條例第2條第2項第2款列管
    之第二級毒品，不得製造及持有，且大麻種子屬行政院依懲
    治走私條例第2條第3項授權公告「管制物品管制品項及管制
    方式」第1項第3款所列管制進出口物品，未經許可不得私運
    進口，仍為下列行為：
　㈠高興漳基於意圖供栽種之用而運輸大麻種子及私運管制物品
    進口之犯意，於民國108年11月間，在桃園市○○區○○○街00○0
    號住處，以其所有之門號0000000000號行動電話登入INSTAG
    RAM（下稱IG）社群網站，向某真實姓名年籍不詳、暱稱「4
    20農夫」之人，以人民幣1400元之對價，購買大麻種子10顆
    ，透過第三方支付平台「支付寶」付款後，「420農夫」即
    於108年11月11日以國際包裹，透過不知情之郵遞人員，自
    大陸地區將大麻種子10顆寄送至指定地址桃園市○○區○○街00
    0號，於同年月20日送達，由不知情之高興邦代收轉交高興
    漳。
　㈡高興漳復基於製造第二級毒品大麻之犯意，於109年1月間在
    上址住處內搭設種植棚，將前開購得之大麻種子其中8顆播
    種於盆栽土耕，而以附表四所示設備、器具，持續澆水、施
    肥、修整、控制室內溫度、溼度及模擬陽光照射，使之出苗
    、長成大麻植株8株後，於109年5、6月間某日，以附表五編
    號1所示剪刀剪取植株大麻花（起訴書誤載為「大麻葉」）
    ，掛置種植棚內，利用風扇、抽風機使之乾燥，再以附表五
    編號2所示研磨器研磨，製成易於施用之第二級毒品大麻。
  ㈢嗣於109年8月12日上午8時20分許，為警持搜索票在上址執行
    搜索，扣得附表二至六所示物品而查獲。
二、案經桃園市政府警察局中壢分局移送臺灣桃園地方檢察署檢
    察官偵查起訴。
    理  由
壹、證據能力：
    本件認定犯罪事實所引用之證據，皆無證據證明係公務員違
    背法定程序所取得。又檢察官、被告高興漳及辯護人於本院
    準備程序及審理時同意作為證據（本院卷第93至94、119至1
    21頁），本院審酌該等證據製作時之情況，尚無顯不可信與
    不得作為證據之情形，亦無違法不當與證明力明顯過低之瑕
    疵，且與待證事實具有關聯性，認為以之作為證據應屬適當
    ，依刑事訴訟法第158條之4反面解釋及第159條之5規定，認
    均有證據能力。
貳、實體部分：
一、認定犯罪事實之證據及理由：
  ㈠上揭事實，業據被告於警詢、偵查、原審及本院審理時坦承
    不諱（臺灣桃園地方檢察署109年度偵字第24760號偵查卷宗
    【下稱偵卷】第19至24、94至95、114至115、190至191頁、
    原審卷第46、93頁、本院卷第90至92、122至124、126頁）
    ，核與證人高興邦於警詢時證述之情節相符（偵卷第110至1
    11頁），並有附表二至五所示物品扣案，及桃園市政府警察
    局中壢分局搜索扣押筆錄、扣押物品目錄表（偵卷第37至43
    頁）、現場及扣押物品照片（偵卷第51至61頁）、通訊軟體
    IG對話紀錄（偵卷第65至71頁）、被告住處用電資料（臺灣
    桃園地方檢察署109年度警聲搜字第984號偵查卷宗【下稱警
    聲搜卷】第39頁）、門號0000000000號行動電話申登人資料
    （警聲搜卷第41頁）附卷可資佐證。而扣案如附表三編號1
    所示大麻植株8株，經檢視葉片外觀均具大麻特徵，隨機抽
    樣2株依化學呈色法、氣相層析質譜儀法鑑定結果，均含第
    二級毒品大麻成分，附表三編號2所示大麻花1盒（驗前毛重
    2.32公克）、附表三編號3所示大麻種子27顆（驗前毛重1.1
    7公克），經以氣相層析質譜儀Full Scan Mode進行分析檢
    驗結果，均檢出大麻酚成分，亦有法務部調查局濫用藥物實
    驗室109年10月12日調科壹字第10923016880號鑑定書、詮昕
    科技股份有限公司報告編號D0000000號、D0000000號毒品原
    物檢驗報告在卷足稽（偵卷第121、153、171頁）。以上俱
    徵被告前揭任意性自白與事實相符，堪信為真。
　㈡毒品危害防制條例第4條製造毒品罪之「製造」，係指就原料
    、元素予以加工，使成具有特定功效之成品者而言，除將非
    屬毒品之原料加以化合而成毒品外，尚包括將原含有毒品物
    質之物，予以加工改製成適合施用之毒品情形在內；毒品危
    害防制條例第2條第2項第2款所列之第二級毒品大麻，係指
    長成之大麻植株之花、葉、嫩莖，經乾燥後適合於施用之製
    品而言，故對大麻植株之花、葉、嫩莖，以人工方式予以摘
    取、蒐集、清理後，再利用人為、天然力或機器設備等方法
    ，以風乾、陰乾、曝曬或烘乾等方式，使之乾燥，亦即以人
    為方式加工施以助力，使之達於易於施用之程度，自屬製造
    大麻毒品之行為(最高法院102年度台上字第2465號、110年
    度台上字第6134號判決意旨參照)。被告栽種大麻成株後，
    將植株長成大麻花剪下、掛置種植棚內，利用種植棚之風扇
    、抽風機使之乾燥，再以研磨器研磨，方便施用，業經被告
    供承在卷（偵卷第20至21、92至95頁、本院卷第124頁），
    並有現場及扣押物品照片存卷為憑（偵卷第51至61頁），被
    告既以人為方式加工施以助力使大麻花乾燥，並予研磨達於
    易於施用之程度，自屬製造第二級毒品大麻既遂行為。
　㈢綜上，本案事證明確，被告犯行堪予認定，應依法論科。
二、比較新舊法：
　㈠被告於警詢及檢察官訊問時一致供稱：我是在109年5、6月間
    剪取大麻花1次，掛在種植棚內用電風扇、抽風機讓它乾燥
    ，然後磨碎放進附表五編號3的盒子裡等語（偵卷第19至21
    、95頁），對照卷附現場及扣案物品照片所示，附表三編號
    2之大麻花業已乾燥，經磨碎、裝入夾鏈袋，再以附表五編
    號2之塑膠盒加蓋收存（偵卷第53、57頁），其製程顯已終
    了，佐以前開扣案大麻花數量甚微，衡情其乾燥所需時間應
    屬有限，本案依卷存事證不能認定被告製造大麻之行為持續
    至109年7月15日後，依罪證有疑利於被告原則，應認被告製
    造第二級毒品大麻之行為於109年7月15日前業已完成。
　㈡被告為犯罪事實欄一㈡之行為後，毒品危害防制條例第4條第2
    項、第17條第2項規定，業經總統於109年1月15日華總一義
    字第10900004091號令修正公布，自109年7月15日起施行。
    修正後毒品危害防制條例第4條第2項規定將製造第二級毒品
    罪之法定刑由「無期徒刑或7年以上有期徒刑，得併科新臺
    幣1000萬元以下罰金」，提高為「無期徒刑或10年以上有期
    徒刑，得併科新臺幣1500萬元以下罰金」，第17條第2項規
    定則修正為「犯第4條至第8條之罪於偵查及歷次審判中均自
    白者，減輕其刑」，增加減刑之要件，排除未於事實審各審
    級均自白犯罪之被告，適用該條規定減刑。是經比較新舊法
    結果，修正後之規定對被告並非有利，依刑法第2條第1項前
    段規定，應適用修正前之毒品危害防制條例規定。
三、論罪：
　㈠犯罪事實欄一㈠部分：
　⑴懲治走私條例第2條第1項之私運管制物品進口罪，係以自國
    外私運管制物品進入我國領域內為其成立要件，若自大陸地
    區私運管制物品進入臺灣，則應成立同條例第12條、第2條
    第1項之準私運管制物品進口罪。是核被告就犯罪事實欄一㈠
    所為，係犯毒品危害防制條例第13條第2項之意圖供栽種之
    用而運輸大麻種子罪、懲治走私條例第12條、第2條第1項之
    準私運管制物品進口罪；起訴書漏未論及懲治走私條例第12
    條之規定，經原審及本院審理時告知所犯罪名及權利（原審
    卷第45、87頁、本院卷第89、117頁），無礙被告防禦權之
    行使，應逕予補正。
　⑵被告運輸大麻種子而為持有之低度行為，為運輸之高度行為
    所吸收，不另論罪。
　⑶被告利用不知情之郵遞人員及高興邦遂行前開犯行，為間接
    正犯。　
　⑷被告以一行為觸犯意圖供栽種之用而運輸大麻種子及準私運
    管制物品進口二罪，為想像競合犯，應依刑法第55條規定，
    從一重論以準私運管制物品進口罪。　
　㈡犯罪事實欄一㈡部分：　
　⑴核被告就犯罪事實欄一㈡所為，係犯修正前毒品危害防制條例
    第4條第2項之製造第二級毒品罪。
　⑵被告為製造第二級毒品大麻而栽種大麻之階段行為，及持有
    含第二級毒品大麻成分之大麻植株、大麻花、大麻種子之低
    度行為，均為製造之高度行為所吸收，不另論罪。　
　㈢被告所犯準私運管制物品進口及製造第二級毒品二罪，犯意
    各別，行為互殊，應予分論併罰。　
　㈣被告就製造第二級毒品犯行，於偵查及審理中均自白犯罪（
    偵卷第19至24、94至95、114至115、190至191頁、原審卷第
    46、93頁、本院卷第90至92、122至124、126頁），應依修
    正前毒品危害防制條例第17條第2項規定，減輕其刑。
　㈤又犯罪之情狀顯可憫恕，認科以最低度刑仍嫌過重者，得酌
    量減輕其刑，刑法第59條定有明文。考其立法意旨，科刑時
    原即應依同法第57條規定審酌一切情狀，尤應注意該條各款
    所列事項，以為量刑標準。刑法第59條所謂「犯罪之情狀顯
    可憫恕」，自係指裁判者審酌第57條各款所列事項以及其他
    一切與犯罪有關之情狀之結果，認其犯罪足堪憫恕者而言（
    即犯罪另有其特殊之原因與環境等等），即必於審酌一切之
    犯罪情狀，在客觀上顯然足以引起一般同情，認為縱予宣告
    法定最低刑度猶嫌過重者，始有其適用（最高法院45年台上
    字第1165號、51年台上字第899號判例意旨參照）。被告製
    造第二級毒品大麻，固值非難，惟其剪取在住處自行栽種之
    大麻花，將之乾燥製成易於施用之大麻，含包裝袋僅有2.32
    公克（偵卷第153頁），數量甚微，並僅供自己施用，所栽
    種、製造之大麻並未流入市面，與大規模栽種、製造毒品供
    販售牟取鉅額獲利之情形有別，惡性實非重大，以其所犯修
    正前毒品危害防制條例第4條第2項製造第二級毒品罪為法定
    最輕本刑7年以上有期徒刑之罪，縱依修正前同條例第17條
    第2項規定減輕其刑後，與其犯罪情節相較，仍屬情輕法重
    ，客觀上足以引起一般同情，而有堪資憫恕之處，爰依刑法
    第59條規定，就被告所犯製造第二級毒品部分，酌減其刑，
    並遞減輕之。至被告所犯準私運管制物品進口部分為有期徒
    刑7年以下之罪，並非重罪，於法定刑內量刑亦無過重之虞
    ，自無刑法第59條規定之適用餘地。
四、不另為無罪諭知部分： 
  ㈠公訴意旨略以：被告基於意圖供栽種之用而運輸大麻種子、
    私運管制物品進口之犯意，於109年年初某日，在桃園市○○
    區○○○街00○0號住處，以電腦相關設備連接網際網路，並連
    結至Instagram「420農夫」網站，以人民幣1400元之代價，
    訂購大麻種子共35顆，以「支付寶」支付價款，再利用不知
    情之郵遞人員以國際郵寄包裹方式，將所購買之大麻種子自
    大陸地區寄送至桃園市○○區○○街000號被告之堂弟高興邦工
    作處，由不知情之高興邦代為收受，以此方式將上開管制物
    品即大麻種子私運進口輸入來臺。因認被告就犯罪事實欄一
    ㈠所載10顆大麻種子以外之25顆大麻種子部分，亦涉犯懲治
    走私條例第2條第1項之私運管制物品進口及毒品危害防制條
    例第13條第2項之意圖供栽種之用而運輸大麻種子等罪嫌。
　㈡犯罪事實應依證據認定之，無證據不得認定犯罪事實。又不
    能證明被告犯罪者，應諭知無罪之判決，刑事訴訟法第154
    條第2項、第301條第1項分別定有明文。　
　㈢經查，被告於警詢、原審及本院審理時始終供稱：我向「420
    農夫」購買大麻種子總共10顆，扣案其他的種子是我平常抽
    大麻剩下來的等語（偵卷第22頁、原審卷第93頁、本院卷第
    124頁），前後並無翻異扞格之處，且與附表二編號1所示行
    動電話之通訊軟體IG對話紀錄對照以觀，被告確係向「420
    農夫」訂購白寡婦、檸檬庫什品種之大麻種子各5顆（偵卷
    第69頁），堪認被告前開所述為真，其向「420農夫」購買
    ，因而自大陸地區私運進口之大麻種子數量應為10顆。本案
    並無證據足資證明其他扣案大麻種子25顆亦係被告運輸、私
    運進口，自非得以上開罪名相繩。公訴意旨就該大麻種子25
    顆部分所指被告意圖供栽種之用而運輸大麻種子及私運管制
    物品進口犯行，核屬不能證明，原應為無罪之諭知，然此部
    分倘成立犯罪，與被告經起訴論罪如犯罪事實欄一㈠部分之
    意圖供栽種之用而運輸大麻種子、準私運管制物品進口犯行
    為單純一罪，爰不另為無罪之諭知。
五、撤銷原判決之理由及科刑審酌事由：
　㈠原審以被告意圖供栽種之用而運輸大麻種子、準私運管制物
    品進口、意圖供製造毒品之用而栽種大麻犯行，罪證明確，
    予以論罪科刑，固非無見。惟查：
  ⑴犯罪事實欄一㈠部分，被告係於108年11月間向「420農夫」購
    買大麻種子10顆，並於108年11月20日自大陸地區運抵指定
    地址完成收件，有卷附通訊軟體IG對話紀錄佐卷可供參憑（
    偵卷第71頁），原審認定被告私運大麻種子進口時間為109
    年初，與客觀事證不符。
　⑵犯罪事實欄一㈡部分，被告將大麻種子栽種成株後，剪取大麻
    花（起訴書誤載為大麻葉，但扣案物為磨碎大麻花）乾燥、
    研磨，達於易於施用之程度，已該當製造第二級毒品之要件
    ，原審就此部分認不成立犯罪而不另為無罪之諭知，僅論以
    意圖供製造毒品之用而栽種大麻罪，尚有未合。
　㈡從而，檢察官就犯罪事實欄一㈡部分以原審對被告論以意圖供
    製造毒品之用而栽種大麻罪為不當，提起上訴，被告就此部
    分上訴請求依刑法第59條規定酌減其刑，為有理由，至被告
    就犯罪事實欄一㈠部分以原審未斟酌適用刑法第59條規定減
    輕其刑，致量刑過重，提起上訴，雖屬無據，惟原判決就此
    部分既有上開可議之處，仍屬無可維持，均應由本院撤銷改
    判。
　㈢爰以行為人之責任為基礎，審酌被告明知大麻種子為管制進
    出口物品，大麻為列管毒品，具有高度成癮性，戕害國人身
    心健康，危害社會秩序，向為國法所厲禁，猶無視國家杜絕
    毒品犯罪之禁令，非法運輸大麻種子進口，復予栽種成株後
    製造第二級毒品大麻，法治觀念薄弱，行為偏差，應嚴予非
    難，兼衡被告前無犯罪紀錄，素行良好，大學肄業之智識程
    度（本院卷第83頁），於本院審理時自承工作所得之經濟能
    力，扶養親屬之家庭生活狀況（本院卷第125頁），及被告
    犯罪之動機、目的、手段，其私運大麻種子、栽種製造大麻
    之期間、數量，暨被告犯後始終供認無隱，態度良好等一切
    情狀，量處如主文第二項所示之刑，製造第二級毒品部分並
    諭知罰金易服勞役之折算標準，以資儆懲。並就被告整體犯
    罪非難評價，審酌被告犯罪行為之不法與罪責程度、各罪彼
    此間之關聯性，所反應被告人格特性與犯罪傾向、矯正之必
    要性，及數罪對法益侵害之加重效應及刑罰之內部界限，依
    多數犯罪責任遞減原則，就有期徒刑部分定其應執行之刑，
    以符合罪刑相當及比例原則，實現刑罰權之公平正義。
　㈣被告前未曾因故意犯罪受有期徒刑以上刑之宣告，有本院被
    告前案紀錄表可查，因一時失慮，致罹刑典，其無視法律禁
    制，恣意私運大麻種子進口、栽種製造大麻，固然非是，然
    究其目的僅在供個人施用，此由被告種植大麻雖長成植株8
    盆，仍僅剪取少許大麻花予以乾燥研磨，製成之大麻含包裝
    袋僅2.32公克，數量甚微，可見其然，被告未曾大量採收大
    麻植株、製成大麻轉供他人或流入市面，所肇危害並非嚴重
    ，且被告就本件犯行，自警詢時起即坦承錯誤，應已反躬自
    省，復念被告曾受大學教育，正值壯年，並有正當工作（原
    審卷第107頁），日後仍有可為，倘令其入監服刑，恐未收
    教化之效，先受與社會隔絕之害，本院斟酌上情，認被告經
    此偵審教訓，當知所警惕，痛改前非，若能繼續在技職體系
    中就業，發揮所長，仍值期待有所作為，進而回饋社會，應
    更符合刑期無刑所欲達成之目的，因認所宣告之刑，以暫不
    執行為適當，併予宣告緩刑5年，以勵自新。另被告所為危
    害社會秩序，為使其深切記取教訓，強化法治觀念，導正偏
    差行為，俾於緩刑期內能深知警惕，避免再度犯罪，爰依刑
    法第74條第2項第5款規定，命於緩刑期內向指定之政府機關
    、政府機構、行政法人、社區或其他符合公益目的之機構或
    團體提供120小時之義務勞務，及依刑法第93條第1項第2款
    規定，諭知於緩刑期間付保護管束，以觀後效。若被告不履
    行上開負擔，且情節重大足認原宣告之緩刑難收預期效果，
    而有執行刑罰之必要者，依刑法第75條之1第1項第4款規定
    ，得撤銷其緩刑之宣告，期被告在此緩刑付保護管束期間內
    確實履行上開負擔，發展健全人格，建構正確行為價值及法
    治觀念，謹言慎行，克盡家庭及社會責任，珍惜法律賦予之
    機會，自省向上。　　
六、沒收：
  ㈠扣案如附表三編號2所示大麻花1盒，檢出大麻成分，為查獲
    之毒品，除經取樣鑑驗用罄部分失其違禁物之性質，無庸沒
    收外，不論屬於犯罪行為人與否，應依毒品危害防制條例第
    18條第1項前段規定沒收銷燬之。
　㈡毒品危害防制條例第2條第2項第2款所列之第二級毒品大麻，
    係指長成之大麻植株之花、葉、嫩莖，經乾燥後適合於施用
    之製品而言。大麻之栽種與製造不同，製造大麻係將栽種成
    長後之大麻葉予以加工，使成易於吸用之製品而言。大麻之
    幼苗或植株，縱含有第二級毒品大麻之成分，如未經加工製
    造成易於施用之製品，應僅屬製造第二級毒品大麻之原料而
    已，尚難認係第二級毒品（最高法院110年度台上字第2575
    號、99年度台上字第2048號判決意旨參照）。扣案如附表三
    編號1之大麻植株8株，為製造第二級毒品大麻之原料，並非
    第二級毒品，連同附表四、五所示栽種或製造資材、設備，
    均係供製造大麻使用之物，扣案如附表二編號1所示行動電
    話，則係被告用於聯繫私運管制物品進口、運輸大麻種子犯
    行所用之物，此據被告供述在卷（偵卷第21至23頁），不問
    屬於犯罪行為人與否，應依毒品危害防制條例第19條第1項
    規定宣告沒收。
　㈢扣案如附表三編號3所示大麻種子27顆，為違禁物，不問屬於
    犯罪行為人與否，應依刑法第38條第1項規定沒收之。
　㈣至附表六所示其他扣案物品，核與本案犯罪事實無關，爰均
    不予宣告沒收。
據上論斷，應依刑事訴訟法第369條第1項前段、第364條、第299
條第1項前段，修正前毒品危害防制條例第4條第2項、第17條第2
項、毒品危害防制條例第13條第2項、第18條第1項前段、第19條
第1項，懲治走私條例第12條、第2條第1項，刑法第2條第1項前
段、第11條、第55條、第59條、第42條第3項前段、第51條第5款
、第74條第1項第1款、第2項第5款、第93條第1項第2款、第38條
第1項，判決如主文。
本案經檢察官陳建宇提起公訴，檢察官朱秀晴提起上訴，由檢察
官周啓勇到庭執行職務。
中　　華　　民　　國　 111　　年　　2 　　月　　23　　日
                  刑事第三庭    審判長法　官  張惠立  
                                      法　官  劉兆菊
                                      法　官  廖怡貞
以上正本證明與原本無異。
如不服本判決，應於收受送達後20日內向本院提出上訴書狀，其
未敘述上訴之理由者並得於提起上訴後20日內向本院補提理由書
（均須按他造當事人之人數附繕本）「切勿逕送上級法院」。
不另為無罪諭知部分檢察官上訴須受刑事妥速審判法第9條限制
。
刑事妥速審判法第9條：
除前條情形外，第二審法院維持第一審所為無罪判決，提起上訴
之理由，以下列事項為限：
一、判決所適用之法令牴觸憲法。
二、判決違背司法院解釋。
三、判決違背判例。
刑事訴訟法第 377 條至第 379 條、第 393 條第 1 款之規定，
於前項案件之審理，不適用之。
　　　　　　　　　　　　　　　　　　  書記官  劉芷含
中　　華　　民　　國　　111 　年　　2 　　月　　23　　日

附錄本案論罪科刑法條全文：
懲治走私條例第2條
私運管制物品進口、出口者，處7年以下有期徒刑，得併科新臺
幣300萬元以下罰金。
前項之未遂犯罰之。
第1項之管制物品，由行政院依下列各款規定公告其管制品項及
管制方式：
一、為防止犯罪必要，禁止易供或常供犯罪使用之特定器物進口
    、出口。
二、為維護金融秩序或交易安全必要，禁止偽造、變造之各種貨
    幣及有價證券進口、出口。
三、為維護國民健康必要，禁止、限制特定物品或來自特定地區
    之物品進口。
四、為維護國內農業產業發展必要，禁止、限制來自特定地區或
    一定數額以上之動植物及其產製品進口。
五、為遵守條約協定、履行國際義務必要，禁止、限制一定物品
    之進口、出口。
　　
懲治走私條例第12條
自大陸地區私運物品進入臺灣地區，或自臺灣地區私運物品前往
大陸地區者，以私運物品進口、出口論，適用本條例規定處斷。


修正前毒品危害防制條例第4條
製造、運輸、販賣第一級毒品者，處死刑或無期徒刑；處無期徒
刑者，得併科新臺幣2000萬元以下罰金。
製造、運輸、販賣第二級毒品者，處無期徒刑或7年以上有期徒
刑，得併科新臺幣1000萬元以下罰金。
製造、運輸、販賣第三級毒品者，處7年以上有期徒刑，得併科
新臺幣700萬元以下罰金。
製造、運輸、販賣第四級毒品者，處5年以上12年以下有期徒刑
，得併科新臺幣300萬元以下罰金。
製造、運輸、販賣專供製造或施用毒品之器具者，處1年以上7年
以下有期徒刑，得併科新臺幣100萬元以下罰金。
前五項之未遂犯罰之。　

毒品危害防制條例第13條
意圖供栽種之用，而運輸或販賣罌粟種子或古柯種子者，處5年
以下有期徒刑，得併科新臺幣50萬元以下罰金。
意圖供栽種之用，而運輸或販賣大麻種子者，處2年以下有期徒
刑，得併科新臺幣20萬元以下罰金。

附表一：
編號 犯罪事實 主文  1 事實欄一㈠ 高興漳犯準私運管制物品進口罪，處有期徒刑捌月。  2 事實欄一㈡ 高興漳犯製造第二級毒品罪，處有期徒刑壹年拾月，併科罰金新臺幣拾陸萬元，罰金如易服勞役，以新臺幣壹仟元折算壹日。 

附表二：
編號 扣案物 備註  1 行動電話1具  含門號0000000000號通話晶片卡1枚；用於登入INSTAGRAM社群網站購買大麻種子 

附表三：
編號 扣案物 備註  1 大麻植株8株 經檢驗含第二級毒品大麻成分  2 大麻花1盒  驗前毛重2.32公克，經檢驗含第二級毒品大麻酚成分  3 大麻種子27顆  驗前毛重1.17公克，經檢驗含第二級毒品大麻酚成分 

附表四：
編號 扣案物 備註  1 量子板2個 用於模擬陽光  2 電風扇6台 用於通風  3 抽風機5台 用於通風  4 定時器2個 用於控制量子板照明時間  5 溫溼度計2個 用於觀察環境之溫度及濕度  6 防蟲劑（肥皂水噴瓶）2支 用於除蟲  7 肥料8瓶 用於供大麻生長時所需之營養  8 噴水器1個 用於澆水  9 剪刀1支 用於修剪大麻植株  10 PH檢測儀2支 用於檢測自來水之酸鹼值  11 乾燥劑1批 用於調整環境濕度  12 克隆膠1瓶 用於幫助植物生根 

附表五：
編號 扣案物 備註  1 剪刀1支 用於剪取附表三編號2之大麻花  2 研磨器1個 用於研磨附表三編號2之大麻花  3 包裝盒1個 用於盛裝附表三編號2之大麻花 

附表六：
編號 扣案物 備註  1 吸食器2組   2 夾鏈袋1包   3 行動電話1具 含門號0000000000號通話晶片卡1枚